【裁判字號】    97,交聲,500
【裁判日期】    970620
【裁判案由】    違反道路交通管理處罰條例聲明異議
【裁判全文】
臺灣士林地方法院交通事件裁定         97年度交聲字第500號
原處分機關  臺北市交通事件裁決所
異  議  人
即受處分人  甲○○
上列異議人因違反道路交通管理處罰條例案件，對於臺北市交通
事件裁決所民國97年4 月21日北市裁二字第裁22-AB0000000號裁
決聲明異議，本院裁定如下：
    主    文
異議駁回。
    理    由
一、按汽車駕駛人，行車速度，超過規定之最高時速，或低於規
    定之最低時速，除有第43條第1 項第2 款情形外，處新臺幣
    （下同）1,200 元以上2,400 元以下罰鍰，並記違規點數1
    點，道路交通管理處罰條例第40條及同條例第63條第1 項第
    1 款定有明文。
二、原處分意旨略以：異議人即受處分人甲○○所有之車牌號碼
    DG-0988 號自用一般小客車，於97年1 月5 日15時50分車行
    經臺北市○○○路○ 段（東向西），為警舉發「限速50公里
    ，經測時速62公里，超速12公里未滿20公里」之違規，依道
    路交通管理處罰條例第40條之規定，處罰鍰1,600 元整，併
    記違規點數1 點。
三、異議意旨略以：（一）未註明詳細違規地址，到底是民權東
    路東往西行，還是西往東行，在異議人印象中應是西往東，
    而罰單又改為東往西行。（二）測速儀檢驗合格證書未函附
    給異議人，就是有合格證書又如何證明是照異議人違規超速
    的同一台測速儀器？異議人向原處分機關表示不服舉發，經
    原處分機關裁決維持舉發結果後，異議人於法定期限內向本
    院交通法庭聲明異議云云。
四、經查：
（一）異議人即受處分人甲○○於上揭時地，為臺北市政府警察
      局交通警察大隊執法組警員逕行舉發「限速50公里，經測
      時速62公里，超速12公里未滿20公里」之違規，此有臺北
      市政府警察局北市警交大字第AB0000000 號舉發違反道路
      交通管理事件通知單影本1 紙及採證照片1 張附卷可稽，
      此部分事實堪以認定。
（二）異議人即受處分人甲○○辯稱舉發違反道路交通管理事件
      通知單有經過塗改之痕跡，且未清楚標明違規地點之詳細
      地址云云。按行車速度，依速限標誌之規定，無速限標誌
      者，行車時速不得超過50公里，道路交通安全規則第93條
      第1 項第1 款定有明文。本件異議人既考領有合法之汽車
      駕照，也明知市區道路限速50公里，未設置限速標誌，也
      應依道路交通安全規則之規定，以時速50公里之行車速度
      行進。本件之違規地點既已特定於臺北市○○○路○ 段，
      無論行駛於該路段之任何一處，只要超過時速50公里，即
      屬違規；而異議人也自承行經於民權東路4 段之事實，異
      議人所稱之理由，尚非可採。
（三）次查，本案係使用雷達超速固定桿，該雷達儀器每年由經
      濟部標準檢驗局檢驗合格，而檢定日期為96年7 月9 日，
      有效日期至97年7 月31日等情，有臺北市政府警察局松山
      分局97年5 月14日北市警松分交字第09731343900 號函及
      經濟部標準檢驗局雷達測速儀檢定合格證書各1 份附卷可
      參，故異議人遭舉發時，仍為該儀器檢驗合格期限之內，
      是以本件舉發照片既係依檢定合格之測速儀所取得之證據
      資料，足認為正確無誤。從而，異議人既未提出其他證據
      足資推翻該上開合格證書之效力，而僅臆測警方可能使用
      未經檢驗合格之不明器具來舉發民眾，且泛稱該檢定合格
      證書與舉發違規事實所使用之儀器並非同一云云，並不可
      採。
五、綜上所述，異議人確有於行經前揭時、地「限速50公里，經
    測時速62公里，超速12公里未滿20公里」之違規行為，從而
    原處分機關援引上開道路交通管理處罰條例及違反道路交通
    管理事件統一裁罰基準表之規定，為前述裁罰，核無違誤。
    本件異議人之異議為無理由，應予駁回。
六、據上論斷，依道路交通案件處理辦法第19條，裁定如主文。
中    華    民    國    97    年    6     月    20    日
                  交通法庭法  官  賴邦元
以上正本證明與原本無異
如不服本裁定應於送達後5日內向本院提出抗告狀
                          書記官  游育慈
中    華    民    國    96    年    6     月    20    日


司法院資訊處製作；財團法人民間司法改革基金會備份。
